src/morphology/stems/subjunctions.lexc
! TODO: tones.

! Inuu yimaadaa waa run.
! inaad timaaddaa waa fiican tahay. 
! Waxaan rajeynayaa inaad timaaddo.
LEXICON Subjunctions
  Subjunction ;

LEXICON Subjunction 
CS ;
FOC ;

! TODO: have to decide what to do about the paths here.
! waxa+FocR#uu+Cl+Pron+Pers+SgMasc3
! waxa+FocR+uu+Cl+Pron+Pers+SgMasc3 


LEXICON CS
CS_Pers ;
CS_None ;

! sidaas daraaddeed - therefore
!        daraadda 'sake'

LEXICON CS_Pers

! Subordinate adverbial CS
goormaa+CS+Adv:goo´rm Clit_prep2 "when" ;
markaas+CS+Adv:markaas Clit_prep2 "when" ;
intii+CS+Adv:int Clit_prep2 "while, since" ;
markii+CS+Adv:mark Clit_prep2 "while, since" ;
haddii+CS+Adv:hadd Clit_prep2 "if" ;
kolkii+CS+Adv:kolk Clit_prep2 "when" ;
sidii+CS+Adv:sid Clit_prep2 "how" ;
goortii+CS+Adv:goort Clit_prep2 "when" ;
sidaas+CS+Adv:sidaas Clit_prep2 "in this manner" ;
kolkaa+CS+Adv:kolkaas Clit_prep2 "when, then" ;

! Subordinate complementizer
in+CS:in Clit_prep2 ;


! Some of these are probably not CSes
LEXICON CS_None
aan+CS+Neg:aan FINAL ;

oo+CS:oo FINAL ;
oo+CS+Restr:oo FINAL ;
oo+CS+Appos:oo FINAL ; ! Appositive clauses

ee+CS+Restr:ee FINAL ; ! Both CS and CC, CS restr

ma+CS+Neg:ma Clitics "not" ; ! mana, mase, maba
ma+CS+Interr:ma Clitics "?" ; ! mana, mase, maba
ha+CS+Imper+Neg:ha Clitics "don't" ; ! hana, hase, *haba?
laakiin+CS:laakiin Clitics "but" ; 
haseeyeeshee+CS+Appos:haseeyeeshee Clitics "but" ;
in+CS:in FINAL ;

! u+Adp or oo?
in+CS#u+Adp:inoo FINAL ;

sidee+CS+Adv:sidee FINAL ;
intii+CS+Adv:intii FINAL "while, since" ;
sidii+CS+Adv:sidii FINAL "how" ;
haddii+CS+Adv:haddii FINAL "if" ;
markii+CS+Adv:markii FINAL "when" ;
hadii+CS+Use/NG+Adv:hadii FINAL "if" ;
goortii+CS+Adv:goortii FINAL "when" ;

sida+CS+Adv:sida FINAL "like, how, thus" ;
si+CS+Adv:si FINAL "how, the way" ;
hadda+CS+Adv:hadda Clitics "then" ;
weli+CS:weli Clitics "yet, still (?)" ;
hada+CS+Use/NG+Adv:hada Clitics "then" ;

sidii+CS+Adv:sidaas Clitics "how" ;
taas+CS:taas Clitics "therefore" ;

! TODO: These may be CC
asii+CS:asii Clitics ;
bacdamaa+CS:bacdamaa Clitics ;
hayeeshee+CS:hayeeshee Clitics ;
illeen+CS:illeen Clitics ;
illowse+CS:illowse Clitics ;
inkasta+CS:inkasta Clitics ;
kol+CS+Adv:kol Clitics ;
maadaama+CS:maadaama Clitics ;
minii+CS:minii Clitics ;
misana+CS:misana Clitics ;
se+CS:se Clitics ;
walow+CS:walow Clitics ;
habase+CS:habase Clitics "however" ; 

! forms: sidoo, sidaas 'so (result); why'
! also, with case, sidaasi 
! Cali Xamiid ayaa ii tuusaya sida loo qodo cusbada, sidaasi oo oo aabihii iyo awoowyadii sameyn jireen, iyago isticmaalaya dhagax weyn oo madow, waxa uu yiri waa qalabka reer miyiga.  
! sidee+CS:sid Clit_prep2 ;
! sid
! sidatan
! sideedda
! sideetan
! sido
! sidoo
! sidooo
! siduu

! ! sidda
! ! sidday
! ! siddeed
! ! siddeed iyo toban
! ! siddeedaad
! ! siddeedda
! ! siddeetamaadkii
! ! siddeetan
! ! siddeetanaad
! ! siddo
! ! siddoo

LEXICON FOC
	WAXA ;
waa+CS+Foc/V:w Clit_prep2 ;
baa+CS+Foc/L:b Clit_prep2 ;
ma+CS+Neg:m Clit_prep2 ;
ma+CS+Interr:m Clit_prep2 ;
! TODO: how to mark that this is fused form of yaa aad, where there's Abs and
! then Subj?
yaa+Pron+Interr+Abs+CS:y Clit_prep2 ;

ayaa+CS+Foc/L:ay Clit_prep2 ;
ayaa+CS+Interr+Foc/L:miy Clit_prep2 ;


LEXICON WAXA
waxa+CS+Foc/R:wax´{#} Clit_prep_notone ;
waxa+CS+Interr+Foc/R:max´{#} Clit_prep ; ! TODO: maxáad, not *máxaad


! Note: according to orwin, ma + ayaa = miyaa. Should lemma be ayaa still?


! Negative comes in between these. wax-aan-aynu, b-aan-an, what is 'wax-aan-a'? 'waxanu'?

! inaanay
! TODO: tones
LEXICON Clit_prep
Clit_pron_short_tag_hightone ;
+Subj+Null:a Clitics ; ! Allow focus markers etc., to stand on own
+Subj+Null:aa Clitics ; ! Not sure which is right here.
+Subj+Null:aa´´ Clitics ; ! Not sure which is right here.

LEXICON Clit_prep_notone
Clit_pron_short_tag ;
+Subj+Null:a Clitics ; ! Allow focus markers etc., to stand on own
+Subj+Null:aa Clitics ; ! Not sure which is right here.

LEXICON Clit_prep2
Clit_pron_short_tag_hightone ;
! TODO: probably need to change to +Neg/aan? 
+Subj+Null+Neg:aan Clitics ;
+Subj+Null:aa Clitics ;
+Subj+Null:aa´´ Clitics ; ! Not sure which is right here.


! vim: set ts=4 sw=4 tw=0 syntax=lexc :
